THIAGO BANFI CREDICO

Brasileiro, 37 anos, Casado Santo André - SP Celular +55 11 981880406 thiago.credico@gmail.com linkedin.com/in/thiago-credico

Sobre

Engenheiro Mecânico com ênfase em Mecatrônica, somando mais de 15 anos de experiência. Atuação recente na área alimentícia em coordenação de suprimentos, compras, estoque e gestão de equipe. Vivência anterior em manutenção, suporte à operação, desenvolvimento de produtos, garantia da qualidade e chão de fábrica. Alta desenvoltura em equipe, tomada de decisões, boa comunicação, criatividade, assertividade, determinação, adaptabilidade e iniciativa. Inglês fluente. Vivência internacional.

Formação Acadêmica

Engenharia Mecânica - Bacharelado

Centro Universitário Fundação Santo André Faculdade de Engenharia "Engenheiro Celso Daniel" (FAENG)

2008

Ensino Médio

ETE Júlio de Mesquita

2003

Experiência Profissional

Melhor Bocado Alimentos

Coordenador de Suprimentos | Compras e Estoque

11/2020 à 09/2022

Responsável pela coordenação de suprimentos, compras, estoque e gestão de equipe, aplicando metodologias corporativas e garantindo a execução da política de suprimentos da empresa através de análises de cotações e conduzindo negociações diretas com fornecedores em caso de reajustes, prospecção de novos fornecedores, produtos e projetos, considerando os custos totais do fornecimento. Gestão de KPI. Utilização de ERP. TOTVS. PROTHEUS

Avianca Brasil (OceanAir Linhas Aéreas)

Engenheiro de Motores de Aviões

11/2013 à 12/2016

Atividades específicas à Manutenção relacionada às ATAs de 70 à 80 para aeronaves Airbus A320FAM, A330 e Fokker 100 (motores CFM56, PW6000, Trent700 e TAY), bem como assuntos comerciais inerentes. Genericamente a análise de documentação normativa (Service Bulletins e Airworthiness Directives), a discussão com o fabricante e oficina reparadora sobre nível de serviço em motores que vão às oficinas reparadoras, e por fim o acompanhamento técnico dos mesmos durante a visita. Estudo de performance de motor (via Remote Diagnostic, ADEM, EHM e Compass), elaboração de documentação para restauração de motor em oficina (Workscope), atualização de análises e relatórios informativos periódicos (Consumo de Óleo) e participação de reuniões como technical review meeting (TRM) com oficinas e fabricantes.

GOL Linhas Aéreas Inteligentes

Engenheiro de Motores de Aviões

09/2011 à 11/2013

Planejamento de remoção dos motores (Staggering), estudo de performance de motor (via Remote Diagnostic e SAGE), análise de documentação normativa (Service Bulletins e Airworthiness Directives), consulta à catálogos e manuais técnicos, análise de informações sobre a manutenção de equipamentos visando o apoio ao Suporte Técnico de Motores.

TAM Linhas Aéreas

Engenheiro de Motores de Aviões

04/2008 à 09/2011

Além das funções exercidas como técnico, foram somadas atividades específicas como planejamento de remoção dos motores (Staggering), estudo de performance de motor (via Remote Diagnostic e SAGE), elaboração de documentação para restauração de motor em oficina (Workscope), atualização de relatórios informativos quinzenais e participação de reuniões como technical review meeting (TRM) com oficinas e fabricantes. Atividades específicas relacionadas às ATAs de 70 à 80 para aeronaves A330 (motor CF6-80E1A3), MD-11 (motor CF6-80C2D1F) e B767 (motor CF6-80C1B6F), bem como assuntos comerciais inerentes. Análise de documentação normativa (Service Bulletins e Airworthiness Directives), discussão com o fabricante e oficina reparadora sobre nível de serviço em motores que vão às oficinas reparadoras e acompanhamento técnico dos mesmos. Controle de vencimento de tarefas preventivas de motores aeronáuticos, leitura e interpretação de manuais de manutenção, programação da manutenção de motores aeronáuticos, consulta de catálogos e manuais técnicos, análise de informações sobre a manutenção de equipamentos visando o apoio ao Suporte Técnico de Motores e auxílio na distribuição de serviços para a equipe de manutenção.

Magneti Marelli Cofap Cia. Fabricadora de Peças

Estagiário de Engenharia em Sinterizados

04/2007 à 12/2007

Elaboração de PPAP, APQP e Plano de Controle, bem como controle de aprovação e submissão destes documentos aos clientes.

Volkswagen do Brasil Indústria de Veículos Automotores

Estagiário de Engenharia em Qualidade Assegurada - Pós-Vendas

01/2007 à 04/2007

Objetivou conhecer a satisfação dos clientes dos produtos VW, buscando aumentá-la, revisando e atualizando mensalmente as listas de prioridades, permitindo aos grupos de análises, um trabalho focado nos problemas de campo, por indicadores e ferramentas como FAP (Processo de Solução de Problemas), Pesquisas de Mercado, Auditorias etc.

Freudenberg NOK Componentes Brasil

Estagiário de Engenharia em Produtos e Processos

09/2005 à 01/2007

Gerenciamento de produção de amostras para desenvolvimento de novos produtos e processos, utilizando de ferramentas como APQP, PCP, PPAP e FMEA. Acompanhamento de testes funcionais, processos de injeção e prensagem. Implementação e atualização de fichas de processo e qualidade. Intermediação de problemas encontrados na produção. Elaboração de relatórios e estudos estatísticos simples. Ensaios metrológicos para confecção de PPAP.

Padimak Indústria Metalúrgica

Fresador mecânico

03/2004 à 02/2005

Confecção e usinagem de peças para dispositivos de automação de teste pneumático, elétrico e de estanqueidade em faróis de carro.

Cursos, atividades extracurriculares e voluntárias

Instrutor voluntário de Horta Caseira e Vida Saudável

Fundação Mokiti Okada (FMO)

01/2012 à 01/2014

Treinamento em motores CFM56-7B e Inspeção Boroscópica/Endoscópica (BSI)

Centro de Manutenção Confins (CMA) com Instrutor do CETEC Qatar

2013

Treinamento em motores CF6-80, Remote Diagnostics, SAGE e Trouble Shooting (TS)

CTEC Cincinnati - Estados Unidos - Ohio

2009

Mecânica de Manutenção de Máquinas Industriais, Soldagem e Operações Básicas de Eletricidade

Escola SENAI "Carlos Pasquale"

2003

Mecânica de Usinagem

Escola SENAI "Carlos Pasquale"

2002

Experiência internacional

Experiência internacional em negociações de reparos e disputas comerciais de contratos de motores em oficinas da Alemanha, Escócia e Taiwan, bem como participação de simpósios e treinamentos nos EUA e Polônia.

Simpósio Técnico sobre motores CFM56-7B (GE) - Varsóvia - Polônia	2013
Acompanhamento técnico em oficina (MTU) - Hannover - Alemanha	2013
Simpósio Técnico sobre motores CF6-80 (GE) - Honolulu - Havaí - EUA	2011
Acompanhamento técnico em oficina (EGAT) - Taipei - Taiwan	2011
Acompanhamento técnico em oficina (GE-Caledonia) - Escócia - Reino Unido	2010
Simpósio Técnico sobre motores CF6-80 (GE) - Orlando - Florida - EUA	2009
Acompanhamento técnico em oficina (Lufthansa) - Hamburgo - Alemanha	2009
Treinamento em motores CF6-80 - Cincinnati - Ohio - EUA	2009
Acompanhamento técnico em oficina (GE-Caledonia) - Escócia - Reino Unido	2009
Acompanhamento técnico em oficina (MTU) - Hannover - Alemanha	2008

Idiomas

Inglês fluente (leitura, escrita e conversação)